<<<<<<< HEAD
---
title: "R markdown"
author: "林庭誼"
date: "3/18/2020"
output: html_document
---

```{r setup, include=FALSE}
knitr::opts_chunk$set(echo = TRUE)
```

##package

```{r}
library(googlesheets4)
library(dplyr)
library(lubridate)
```

```{r}
a <- 2
a = 2 # = 與 <-同義
3 -> b
```

```{r}
my_108_total_credits <- 15
_108_total_credits <- 15
108_total_credits <- 15
_my_108_total_credits <- 15
my.108.total_credits <- 15
.108.total_credits <- 15 # 隱藏變數
.my.108.total_credits <- 15
 我的108學年總學分數 <- 15
`我的108學年總學分數` <- 15 # 特殊名稱處理，`不是名稱的一部份
`.108.total_credits` <- 15
```

```{r}
`我的年紀`<-20
my_age<-`我的年紀`
my_age
`我的年紀`
```
```{r}
vNum1 <- c(-1,5)
vNum2 <- c(2,3)
vNum4 <- c() # 空向量

```

```{r}
vNum3 <- c(vNum2, vNum1)
vNum4 <- c(vNum4, vNum1) # 向量疊代 （recursive vector concatenate）
```


```{r}
num1 <- 5
vNum1 <- c(2,5)
vNum2 <- c(2, num1)
#右邊num1是在call num1, 會得到5,相當於
vNum2 <- c(2,5)
```


```{r}
vNum1 <- c(-1,5)
vNum2 <- c(2,3)
vNum3 <- c(vNum1,vNum2)
vNum4 <- c(-1,5,2,3)
vNum5 <- c(c(-1,5),c(2,3))

```

```{r}
num1<-5 # 非整數
num2<-5L # 整數

num1Vector<-c(5,6,7)
num2Vector<-c(5L,6L,7L)
```

```{r}
typeof(num1Vector)
typeof(num2Vector)
```
```{r}
char1<-"你好"
char2<-'你好'
```

```{r}
`he said`<-"他說:今天多了一個確診"
Hesaid<-'他說:"今天多了一個確診"'
#\ =Qscape
```

```{r}
dialogue <- c('小明說："明天不用上課。"',
               '小花說："真的嗎？"')

cat(dialogue, sep="\n")
```

```{r}
library(httr)
library(dplyr)
GET("https://api.github.com/repos/ting-yi123/108-2-56-inclass-practice/commits") %>%
  content() %>%
  View()
```

```{r}
library(googlesheets4)
`出席狀況表單網址` <- 'ss' # 缺乏定義值
'ss' <-  ("https://docs.google.com/spreadsheets/d/1EAG49qDKPWWi0ebkVr29TLrvVnoBPfkvxYY-J3xLAHY/edit#gid=458686645")
homework_sheet <- sheets_read(ss,sheet=1)
#左邊不能出現雙引號或單引號
#錯的
```

```{r}
library(googlesheets4)
`出席狀況表單網址` <-  ("https://docs.google.com/spreadsheets/d/1EAG49qDKPWWi0ebkVr29TLrvVnoBPfkvxYY-J3xLAHY/edit#gid=458686645")
ss <- as_sheets_id(`出席狀況表單網址`)
homework_sheet <- sheets_read(ss,sheet=1)
```

```{r}
logi1 <- c(T,TRUE,F,FALSE,FALSE)
sum(logi1)
```
```{r}
install.packages("httpuv", repos = "https://wush978.github.io/R")
```

```{r}
# 10位學生的主系
majors10_char <- c('經濟學系','社會學系','社會學系','經濟學系','經濟學系','社會學系','經濟學系','經濟學系','經濟學系','社會學系')

typeof(majors10_char)
class(majors10_char)
```
```{r}
vectorExample <- c(2,6,7)
listExample <- list(2,6,7)

print(vectorExample)
print(listExample)
```
```{r}
#用vector儲存
c("2020-03-31T13:40:55Z","一芳","2","水果茶")
#用list儲存
library(lubridate)
`小明交易1` <- list(
  ymd_hms("2020-03-31T13:40:55Z"), # Date/Time class
  "一芳", # character
  2, # numeric
  "水果茶" # character
)
print(`小明交易1`)
```

```{r}
# c含兩個vectors(向量)
c(
  c("108-1","高級會計學","高等統計學"),#向量1
  c("108-2","食在拉丁美洲")
  )#向量2
```


```{r}
# list含兩個vectors
`小明108學年課表A` <- list(
  c("108-1","高級會計學","高等統計學"),
  c("108-2","食在拉丁美洲")
)
#會變成只有兩個元素值而c會有五個
```

```{r}
# list含兩個lists
`小明108學年課表B` <- list(
  list("108-1","高級會計學","高等統計學"),
  list("108-2","食在拉丁美洲")
)
print(`小明108學年課表B`)
#有層次的
```


```{r}
# list含兩個lists, 子層list又各含兩個vectors
`小明108學年課表C` <- list(
  list(
    c("108-1"), # 可只寫 "108-1"
    c("高級會計學","高等統計學")
       ),
  list(
    c("108-2"),
    c("食在拉丁美洲")
  )
)
print(`小明108學年課表C`)
```
物件值可以取名
```{r}
# list含兩個lists, 子層list又各含兩個vectors
`小明108學年課表D` <- list(
  `108學年第1學期`=list(
    semester=c("108-1"), # 可只寫 "108-1"
    course=c("高級會計學","高等統計學")
       ),
  `108學年第2學期`=list(
    semester=c("108-2"),
    course=c("食在拉丁美洲")
  )
)
print(`小明108學年課表D`)
```
Github commit
```{r}
commit<-list(
  author<- list(
    name="Martin",
    time="mtlin@gm.ntpu.edu.tw",
    time=("2020-03-25T07:17:40Z")),
  committer =list(
    name="emilyluckey", 
    email="emily007@gmail.com",
    time=("2020-03-26T08:18:40Z")),
  message=c("update"))
print(commit)
# commiter=
# message=
#
```

```{r}
library(jsonlite) # 不少同學這行會有Error，還記得如何排除嗎？
toJSON(commit)
```
##3.7
```{r}
save(commit,listExample,`小明108學年課表C`,
     file="today.Rda")
```

```{r}
load("today.Rda")
```


```{r}
tpeTime <- c("2020-03-18 13:52:40",
             "2020-03-11 03:12:40")
tpeTime <- 
  ymd_hms(
    tpeTime, # 呼叫tpeTime向量值
    tz="Asia/Taipei"
    )
print(tpeTime)
```

```{r}
a <- c(2, 3, 5)
b <- c(4,-1, 3)
#elementwise operation 
a+b
a-b
a*b
a/b
```

```{r}
a %% b
#相當於
c(2%%4,3%%(-1),5%%3)
#次方:`**`或`^`
a ** b
```

```{r}
sequenceNums <- c(11, 6, 8, 11, 12, 11, 3, 7, 10, 8)
print(sequenceNums)

sequenceNums %% 2 # 餘數為1則是奇數，0則是偶數
```

```{r}
# a+b 即等於
c(2+4, 3+(-1), 5+3)
# a**b 即等於
c(2**4, 3**(-1), 5**3)
```
#反覆將較短的向量堆疊到可以長得跟最長的向量一樣長度
```{r}
5*c(1,3,4)+7
# 其實是
c(5)*c(1,3,4)+c(7)

## 對向量5，向量7進行recycle:
c(5,5,5)*c(1,3,4)+c(7,7,7)
## Recycle等長後才進行elementwise operation:
c(5*1+7, 5*3+7, 5*4+7)
```

```{r}
# 狀況一: 堆疊一定倍數剛好一樣長
c(2,3)/c(-2,-13,10,22)
c(2,3,2,3)/c(-2,-13,10,22)
```

```{r}
# 狀況二: 倍數堆疊一定會超過，只好截斷
c(2,3)/c(-2,-13,10)
c(2,3,2)/c(-2,-13,10)
```
##Recycling不只用在數值class
##只要向量間的處理要等長度才合理,recycling通常也會用在其他的class
```{r}
paste0(
  c("我叫"), c("小明","小美")
)
```


```{r}
paste0(
  c("我叫","我叫"), c("小明","小美")
)
```

```{r}
paste0(
  c("他叫","我叫"), c("小明","小美","大雄")
)
```
#4-4(情境判斷)
```{r}
example <- list(
  name=c("小明","小花","小新","美美"),
  height=c(175,166,170,160),
  weight=c(77,NA,60,43),
  birthday=lubridate::ymd(c("1998-03-11","1999-12-22","1995-08-22","2001-10-10")),
  hobby=c("美食 旅遊","旅遊 時尚","3C 美食","音樂 旅遊"),
  residence=c("Taipei","New Taipei","Taichung","Kaohsiung"),
  allowance=factor(c("0-1000","1001-2000","2000+","1001-2000")),
  bloodType=c("A","B","B","O")
)
```
###比較

`>`,`<`,`<=`,`>=`:
分別為大於、小於、小於等於、大於等於

   *數字比較
   
   *時間比較
   
   *可排序類別資料比較
***

```{r}
str(example[c("name","height")])
pick_above170 <- example$height >= 170
example$height>=170
example$name[pick_above170]
#很多個元素判斷所以用中括號
```

```{r}
source("https://www.dropbox.com/s/qsrw069n94k61lj/transcript100to103_list.R?dl=1")
```
```{r}
install.packages(table)
# 各學屆2年級人數
table(transcript100to103$學屆) 
# 各學屆2年級成績大於85年數
table(transcript100to103$學屆[pick_above85])
```

```{r}
# 只要成績大於85的
pick_above85 <-
  transcript100to103$`成績` > 85
```

```{r}
example$birthday
class(example$birthday)
typeof(example$birthday)
```

```{r}
# 各學屆2年級人數
table(transcript100to103$`學屆`)
# 各學屆2年級成績大於85人數
table(transcript100to103$`學屆`[pick_above85])
```

```{r}
print(example[c("name","birthday")])

pick_after98 <- example$birthday >= lubridate::ymd("1998-01-01")
#比較雙方要視同個class
example$name[pick_after98]
```

```{r}
source("https://www.dropbox.com/s/16h6ggua6qtydci/exchangeRate.R?dl=1")
```
```{r}
str(exchangeRate)
```

```{r}
exchangeRate_after98 <-
  list(
    `期間`=exchangeRate$`期間`[pick_after98_01],
    `幣別`=exchangeRate$`幣別`[pick_after98_01],
    `匯率`=exchangeRate$`匯率`[pick_after98_01]
    
  )
```

```{r}
# 只要1998年1月（含）以後的
library(lubridate)
pick_after98_01 <-
  exchangeRate$`期間` >= ymd("1998-01-01")
```

```{r}
exchangeRate_after98 <-
  list(
    `期間`=exchangeRate$`期間`[pick_after98_01],
    `幣別`=exchangeRate$`幣別`[pick_after98_01],
    `匯率`=exchangeRate$`匯率`[pick_after98_01]
  )
```

```{r}
print(example[c("name","allowance")])

pick_allowanceOver1000 <- example$allowance >= "1001-2000"
example$name[pick_allowanceOver1000]
```

```{r}
example$allowance <- 
  ordered(example$allowance)
```

```{r}
example$allowance <-
  factor(
    example$allowance,
    levels=c("0-1000", "1001-2000", "2000+"),
    ordered = T # 設定為可排序factor
  )
```

```{r}
pick_allowanceOver1000 <- example$allowance >= "1001-2000"
example$name[pick_allowanceOver1000]
```

```{r}
jsonlite::fromJSON("https://www.dropbox.com/s/3uijub7xheib405/list_victimAges_female.json?dl=1", simplifyDataFrame = F) -> list_victimAges_female
```



```{r setup, include=FALSE}
knitr::opts_chunk$set(echo = TRUE)
```

##package

```{r}
library(googlesheets4)
library(dplyr)
library(lubridate)
```

```{r}
a <- 2
a = 2 # = 與 <-同義
3 -> b
```

```{r}
my_108_total_credits <- 15
_108_total_credits <- 15
108_total_credits <- 15
_my_108_total_credits <- 15
my.108.total_credits <- 15
.108.total_credits <- 15 # 隱藏變數
.my.108.total_credits <- 15
 我的108學年總學分數 <- 15
`我的108學年總學分數` <- 15 # 特殊名稱處理，`不是名稱的一部份
`.108.total_credits` <- 15
```

```{r}
`我的年紀`<-20
my_age<-`我的年紀`
my_age
`我的年紀`
```
```{r}
vNum1 <- c(-1,5)
vNum2 <- c(2,3)
vNum4 <- c() # 空向量

```

```{r}
vNum3 <- c(vNum2, vNum1)
vNum4 <- c(vNum4, vNum1) # 向量疊代 （recursive vector concatenate）
```


```{r}
num1 <- 5
vNum1 <- c(2,5)
vNum2 <- c(2, num1)
#右邊num1是在call num1, 會得到5,相當於
vNum2 <- c(2,5)
```


```{r}
vNum1 <- c(-1,5)
vNum2 <- c(2,3)
vNum3 <- c(vNum1,vNum2)
vNum4 <- c(-1,5,2,3)
vNum5 <- c(c(-1,5),c(2,3))

```

```{r}
num1<-5 # 非整數
num2<-5L # 整數

num1Vector<-c(5,6,7)
num2Vector<-c(5L,6L,7L)
```

```{r}
typeof(num1Vector)
typeof(num2Vector)
```
```{r}
char1<-"你好"
char2<-'你好'
```

```{r}
`he said`<-"他說:今天多了一個確診"
Hesaid<-'他說:"今天多了一個確診"'
#\ =Qscape
```

```{r}
dialogue <- c('小明說："明天不用上課。"',
               '小花說："真的嗎？"')

cat(dialogue, sep="\n")
```

```{r}
library(httr)
library(dplyr)
GET("https://api.github.com/repos/ting-yi123/108-2-56-inclass-practice/commits") %>%
  content() %>%
  View()
```

```{r}
library(googlesheets4)
`出席狀況表單網址` <- 'ss' # 缺乏定義值
'ss' <-  ("https://docs.google.com/spreadsheets/d/1EAG49qDKPWWi0ebkVr29TLrvVnoBPfkvxYY-J3xLAHY/edit#gid=458686645")
homework_sheet <- sheets_read(ss,sheet=1)
#左邊不能出現雙引號或單引號
#錯的
```

```{r}
library(googlesheets4)
`出席狀況表單網址` <-  ("https://docs.google.com/spreadsheets/d/1EAG49qDKPWWi0ebkVr29TLrvVnoBPfkvxYY-J3xLAHY/edit#gid=458686645")
ss <- as_sheets_id(`出席狀況表單網址`)
homework_sheet <- sheets_read(ss,sheet=1)
```

```{r}
logi1 <- c(T,TRUE,F,FALSE,FALSE)
sum(logi1)
```
```{r}
install.packages("httpuv", repos = "https://wush978.github.io/R")
```

```{r}
# 10位學生的主系
majors10_char <- c('經濟學系','社會學系','社會學系','經濟學系','經濟學系','社會學系','經濟學系','經濟學系','經濟學系','社會學系')

typeof(majors10_char)
class(majors10_char)
```
```{r}
vectorExample <- c(2,6,7)
listExample <- list(2,6,7)

print(vectorExample)
print(listExample)
```
```{r}
#用vector儲存
c("2020-03-31T13:40:55Z","一芳","2","水果茶")
#用list儲存
library(lubridate)
`小明交易1` <- list(
  ymd_hms("2020-03-31T13:40:55Z"), # Date/Time class
  "一芳", # character
  2, # numeric
  "水果茶" # character
)
print(`小明交易1`)
```

```{r}
# c含兩個vectors(向量)
c(
  c("108-1","高級會計學","高等統計學"),#向量1
  c("108-2","食在拉丁美洲")
  )#向量2
```


```{r}
# list含兩個vectors
`小明108學年課表A` <- list(
  c("108-1","高級會計學","高等統計學"),
  c("108-2","食在拉丁美洲")
)
#會變成只有兩個元素值而c會有五個
```

```{r}
# list含兩個lists
`小明108學年課表B` <- list(
  list("108-1","高級會計學","高等統計學"),
  list("108-2","食在拉丁美洲")
)
print(`小明108學年課表B`)
#有層次的
```


```{r}
# list含兩個lists, 子層list又各含兩個vectors
`小明108學年課表C` <- list(
  list(
    c("108-1"), # 可只寫 "108-1"
    c("高級會計學","高等統計學")
       ),
  list(
    c("108-2"),
    c("食在拉丁美洲")
  )
)
print(`小明108學年課表C`)
```
物件值可以取名
```{r}
# list含兩個lists, 子層list又各含兩個vectors
`小明108學年課表D` <- list(
  `108學年第1學期`=list(
    semester=c("108-1"), # 可只寫 "108-1"
    course=c("高級會計學","高等統計學")
       ),
  `108學年第2學期`=list(
    semester=c("108-2"),
    course=c("食在拉丁美洲")
  )
)
print(`小明108學年課表D`)
```
Github commit
```{r}
commit<-list(
  author<- list(
    name="Martin",
    time="mtlin@gm.ntpu.edu.tw",
    time=("2020-03-25T07:17:40Z")),
  committer =list(
    name="emilyluckey", 
    email="emily007@gmail.com",
    time=("2020-03-26T08:18:40Z")),
  message=c("update"))
print(commit)
# commiter=
# message=
#
```

```{r}
library(jsonlite) # 不少同學這行會有Error，還記得如何排除嗎？
toJSON(commit)
```
##3.7
```{r}
save(commit,listExample,`小明108學年課表C`,
     file="today.Rda")
```

```{r}
load("today.Rda")
```

```{r}
str(listExample$學期)
```

```{r}
tpeTime <- c("2020-03-18 13:52:40",
             "2020-03-11 03:12:40")
tpeTime <- 
  ymd_hms(
    tpeTime, # 呼叫tpeTime向量值
    tz="Asia/Taipei"
    )
print(tpeTime)
```

>>>>>>> 05471259ea68ca179a8484a9e57db820a90637b2
>>>>>>> d398e68a636132b9a67159ca0e7a61731e1ccb2e
