<<<<<<< HEAD
---
title: "R markdown"
author: "林庭誼"
date: "3/18/2020"
output: html_document
---

```{r}
str(example)
pick_above170 <- example$height >= 170
pick_bloodB <- example$bloodType == "B"
pick_loveFood <- 
  stringr::str_detect(example$hobby,"美食")
pick_na <- is.na(example$weight)
pick_after98 <- 
  example$birthday >= lubridate::ymd("1998-01-01")
set_TaipeiMetro <- c("Taipei","New Taipei")
pick_fromTaipeiMetro <- 
  example$residence %in% set_TaipeiMetro
```

```{r}
str(example[c("name","hobby","bloodType")])

example$name[
    pick_loveFood & pick_bloodB
  ]
```
#####誰1998以後出生且住大台北
```{r}
example[c("name","birthday","residence")]

example$name[
  pick_after98 | !pick_fromTaipeiMetro
]
```
#####誰1998以後出生且住大台北且血型B型
```{r}
example$name[
  pick_after98 & pick_fromTaipeiMetro & pick_bloodB
]
```

```{r}
library(stringr)
library(glue)
```

```{r}
str_sub("410873002", 5, 6)
```

```{r}
lubridate::ymd(
  c("民國108年12月5日","民國98年10月5日")
)
```

```{r}
lubridate::ymd(
  c(
    "民國2019年12月05日",
    "馬丁2019的12課05muydifícil",
    "助教2019Emily12解說05真棒",
    "2019R12課程05すごい",
    "R程式2019的12期中考05とても変態"
  )
)
```

```{r}
str_extract_all(
  c("民國108年12月5日","民國98年10月5日"),
  "(?<=民國)[0-9]{2,3}(?=年)"
) # 回傳list 

str_extract(
  c("民國108年12月5日","民國98年10月5日"),
  "(?<=民國)[0-9]{2,3}(?=年)"
) # 回傳vector 
```
```{r}
heartSutra <- c("舍利子，色不異空，空不異色；色即是空，空即是色。")
str_view_all(heartSutra,"色") # 檢視
str_count(heartSutra,"色") # 計數
```
```{r}
studentIds <- c("410873029","410773005","410772035","410562123")
# 取出學號中的入學屆為107或108
str_view_all(studentIds,"(107|108)")

str_view_all(studentIds, "107|108") # 可不寫()

# 是否來自107或108學屆
str_detect(studentIds, "107|108")
```
```{r}
Ids <- c("A283743192","B829103720","A10920402","C291022384")

str_view_all(Ids, "[AC]")
str_detect(Ids, "[AC]") # 偵測 出現A、C

str_extract(Ids,"[A-Z]") # 取出 A-Z的字元
```
```{r}
strip1 <- "[0-9]"
strip2 <- "(櫻桃|777|紅心)" # 字群組合strip因為等下放中間所以用()括起來
strip3 <- "[A-Z]"
myRegexSlotMachine <- paste0(strip1,strip2,strip3)
print(myRegexSlotMachine)
```
```{r}
str_extract_all(
  c("民國108年12月5日","民國98年10月5日"),
  "(?<=民國)[0-9]{2,3}(?=年)"
) # 回傳list 

str_extract(
  c("民國108年12月5日","民國98年10月5日"),
  "(?<=民國)[0-9]{2,3}(?=年)"
) # 回傳vector 
```

```{r}
jsonlite::fromJSON("https://od.cdc.gov.tw/eic/Day_Confirmation_Age_County_Gender_19CoV.json") -> covid19
```

```{r}
# 不可排序類別：性別、縣市、是否境外移入
covid19$縣市 <- 
  factor(covid19$縣市)
covid19$性別 <-
  factor(covid19$性別)
covid19$是否為境外移入 <-
  factor(
    covid19$是否為境外移入
  )
print(covid19$縣市)
```

